【裁判字號】    89,自,328
【裁判日期】    891013
【裁判案由】    詐欺
【裁判全文】
台灣台中地方法院刑事判決                          八十九年度自字第三二八號
    自  訴  人  廣發科技股份有限公司  設彰化縣彰化市○○路二七○巷六一之一
    代  表  人  己○○
    代  理  人  庚○○
                戊○○
    被      告  甲○○
右列被告因詐欺案件，經自訴人提起自訴，本院判決如左：
    主      文
甲○○無罪。
    理      由
一、自訴意旨略以：自訴人廣發科技股份有限公司（下稱廣發科技公司）為設立工廠
    之需要，經介紹覓得餘佑實業股份有限公司（下稱餘佑公司）所有位於台中縣神
    岡鄉○○路一五六巷二二號一至三樓之房屋，符合自訴人之使用需求。在現場勘
    查及接洽租賃事宜時，被告甲○○、丁○○、丙○○、乙○○（以上三人另行審
    結）明知上開房地業經台灣台中地方法院查封登記，並執行拍賣，不得再行處分
    或出租第三人，竟共同隱瞞此情，再三保證該房屋合於使用，絕無問題，使自訴
    人陷於錯誤，於民國八十八年十月十三日與被告等簽訂租賃契約書，並交付支票
    八紙以抵付租金，被告等並已兌領第一張面額四十二萬元之支票。嗣自訴人為申
    請工廠登記而查閱該房屋坐落之土地登記簿謄本，得悉該筆土地業於八十八年六
    月二十九日遭法院查封，始知受騙。因認被告涉有刑法第三百三十九條第一項詐
    欺之罪嫌。
二、按犯罪事實應依證據認定之，無證據不得推定其犯罪事實；又不能證明被告犯罪
    或其行為不罰者，應諭知無罪之判決，刑事訴訟法第一百五十四條第三百零一
    條第一項分別定有明文。又刑法第三百三十九條第一項詐欺罪之成立，以意圖為
    自己或第三人不法之所有，施用詐術使人陷於錯誤而交付財物或因而得財產上不
    法之利益或使第三人得之為構成要件。所謂以詐術使人交付財物，必須該財物之
    交付，係由於被施用詐術而陷於錯誤所致，若行為人未施用何詐術，交付財物者
    亦非因陷於錯誤而交付，即不構成詐欺罪。
三、訊據被告堅決否認犯行，辯稱：八十九年二月間才受僱於丙○○、乙○○二人，
    同年二月二十七日，有陪同乙○○至廣發科技公司，協商解決廠房租賃之事宜，
    對先前租賃之經過，並不知情等語。經查：被告所辯，核與自訴代理人庚○○律
    師陳稱：「接洽人為丙○○、乙○○，丁○○為負責人。甲○○係我們發現有問
    題時，由她出面來和我們接洽的，因為找不到其他三人」等語；同案被告丙○○
    、乙○○之選任辯護人陳大俊律師陳述：「被告（指甲○○）是受雇於乙○○、
    丙○○二人，實際只是負責幫傭之事而已」等語相符，是被告所辯，應堪採信。
    又自訴代理人戊○○律師當庭表示並無證據足以證明被告有參與洽談出租事宜等
    語，則被告既未參與將上開廠房出租予自訴人，當無施用詐術之行為，且依現存
    之證據，亦不足以認定被告有與丁○○、丙○○、乙○○共同詐欺之犯意聯絡及
    行為分擔，自難單憑其事發後出面與自訴人公司協商解決事宜，即臆測被告自始
    即有詐欺之行為，揆諸前項之說明，當不得論以詐欺罪責。此外，復查無其他積
    極證據足資證明被告有何詐欺犯行，本件係不能證明被告犯罪，應為無罪之諭知
    。
四、據上論斷，應依刑事訴訟法第三百四十三條、第三百零一條第一項，判決如主文
    。
中    華    民    國      八十九      年       十      月     十三    日
                                      法  官  張  恩  賜
右正本證明與原本無異。
如不服本判決，應於判決送達後十日內向本院提出上訴狀，上訴於臺灣高等法院臺中
分院( 須附繕本 )。
                                      書記官
中    華    民    國      八十九      年       十      月     十三    日


司法院資訊處製作；財團法人民間司法改革基金會備份。
